臺灣高等法院刑事判決　　　　 　　　 96年度上易字第2587號
上　訴　人　臺灣板橋地方法院檢察署檢察官
被　　　告　乙○○
上列上訴人因被告傷害案件，不服臺灣板橋地方法院96年度訴字
第319號，中華民國96年8月31日第一審判決（起訴案號：臺灣板
橋地方法院檢察署95年度偵字第20777號），提起上訴，本院判
決如下：
    主  文
上訴駁回。
    理  由
一、公訴意旨略以：甲○○（已歿，業經判決不受理確定）與被
    告乙○○原係男女朋友關係，因甲○○懷疑二人感情破裂係
    有他人介入，乃於95年7月26日下午5時許，至被告乙○○位
    於臺北縣板橋市○○路41號3樓之任職公司向乙○○質問，
    雙方見面後一言不和，竟各自基於傷害對方身體之犯意，徒
    手互毆，致甲○○受有左臉擦傷1×0.3公分、左下眼皮皮下
    瘀腫2×1公分、上唇內側擦傷0.5×0.5公分之傷害，因認被
    告乙○○涉犯刑法第277條第1項傷害罪嫌。
二、按犯罪事實應依證據認定之，無證據不得認定犯罪事實，刑
    事訴訟法第154條第2項定有明文；次按認定犯罪事實，須依
    證據，而所謂證據，係指合法之積極證據就犯罪事實能為具
    體之證明者而言；又認定不利於被告之事實，須依積極證據
    ，苟積極證據不足為不利於被告事實之認定時，即應為有利
    於被告之認定，更不必有何有利之證據，最高法院30年上字
    第816號著有判例。又告訴人之告訴係以使被告受刑事訴追
    為目的，告訴人與被告間，利害相反，關係對立，是自不得
    僅憑告訴人之指述，即遽論被告於罪，惟告訴人指述之真實
    性，若有其他證據可資補強，而得以認定告訴人之指述與事
    實相符者，則其仍不失為認定被告有罪證據之一種。
三、公訴人認被告乙○○犯本件傷害罪，無非係以被告乙○○於
    警詢及偵查中之供述、告訴人甲○○於警詢及偵查中之指述
    、證人彭正義於偵查中之證述及被告甲○○提出之臺北縣立
    醫院診斷證明書等資為論據。訊據被告乙○○固承認於上揭
    時、地與甲○○發生爭執之事實，惟堅決否認有何傷害犯行
    ，辯稱是伊被告訴人甲○○打，伊沒有出手打甲○○，二人
    一起到派出所的時候，甲○○並沒有受傷等語。經查：
(一)告訴人甲○○於警詢中指稱「我於95年7月26日17時許至板
    橋市○○路41號3樓我女友乙○○的公司欲找周春美問與我
    女友乙○○為何關係？因周春美時常至我與我女友乙○○同
    居住處居住，並與乙○○共睡一房，致使我起居作息不便，
    我之前曾告知我女友乙○○，房內仍有其他房間可供周春美
    休息，為何仍要與乙○○同睡一房，基於這理由，我質疑我
    女友與周春美之關係，故至我女友公司欲找周春美詢問清楚
    ，因周春美亦在此公司上班，我一進入乙○○之公司內，一
    見到周春美便詢問她現與我女友為何關係？乙○○一見到此
    景即將我推入她辦公室，乙○○即出拳毆打我上嘴唇，致使
    我上嘴唇破皮流血紅腫」等語（參見95年度偵字第20777號
    偵查卷第6、7頁）；及於偵查中供稱「（問：95年7月26日
    下午5點有無跟乙○○打架？）我沒有打她，那天有見面也
    有衝突，那天我有去公司因為我也在那家公司上班，我要質
    問乙○○跟別人之關係，她不給我問，就把我拖到辦公室要
    把我關在裡面，我要拉開乙○○，之後她就動手打我嘴唇以
    致流血，我拉她時應該有讓她前胸有一點擦傷，除此之外我
    沒有打，只有拉她」等語（參見同上偵卷第19頁），並提出
    臺北縣立醫院診斷證明書1紙為證。惟據告訴人甲○○上開
    證述，被告乙○○似僅毆打其嘴唇致其流血，何以其所提出
    之診斷證明書尚受有左臉擦傷及左下眼皮皮下瘀腫等傷害，
    是告訴人所受上開傷害是否確為被告乙○○所為，即有可疑
    。
(二)又證人彭正義於偵查中證述「（問：95年7月26日有無看到
    甲○○到辦公室跟乙○○發生衝突？）我忘記確實時間，不
    過有一天甲○○到辦公室罵人，因為客人很多，乙○○將甲
    ○○拖到辦公室透過辦公室玻璃我看到甲○○用手捶打乙○
    ○，乙○○就把門打開跑到電梯門口，甲○○跑出來又抓住
    乙○○，甲○○又打乙○○，我那時有捉住甲○○的手，乙
    ○○就下樓跑掉」等語（參見同上偵卷第55頁）；於原審審
    理時結證稱「（檢察官問：95年7月26日是否有去臺北縣板
    橋市○○路41號3樓？）這是我的公司」、「（檢察官問：
    乙○○與你的關係？）同公司合夥人」、「（檢察官問：是
    否認識甲○○？）認識」、「（檢察官問：是否常看到甲○
    ○？）在公司有看過。他有加入公司，我們是賣床的直銷公
    司，他偶爾會帶人來公司」、「（檢察官問：95年7月26日
    甲○○是否有到過公司？）日期我不清楚, 但是就是發生糾
    紛的那一天」、「（檢察官問：當天情形為何？）我是在辦
    公室裡有聽到甲○○在罵三字經，後來我出去看到乙○○有
    跟他說不要在這裡吵，他們二人就進乙○○的辦公室，門關
    起來，我透過玻璃窗，我有看到甲○○在打乙○○，乙○○
    在雙手抱著頭，甲○○是從她的頭部、肩部胡亂揮打，我有
    上前去敲門，他們打開門後，我有叫乙○○先走，到了電梯
    間，甲○○也跟著走出去，後來我又聽到爭吵的聲音，我就
    走出去看，又看到甲○○在毆打乙○○，我就過去抓著甲○
    ○的手，要他不要打女人，乙○○就趁此機會，從樓梯間跑
    掉」、「（檢察官問：他們二人在爭吵及毆打過程有無看到
    乙○○在還手？）我有看到乙○○雙手抱著頭，沒有看到她
    出手打人」等語（參見原審第55頁至56頁）；及證人周春美
    亦於偵查結證述「（問：95年7月26日有無看到甲○○到辦
    公室跟乙○○發生衝突？）有，因為甲○○喝酒醉罵我，乙
    ○○就把甲○○推到辦公室，我在辦公室門口看到，看到甲
    ○○把乙○○壓在下面打，之後我就被拉走了，後面情形我
    都不知道」、「（問：彭正義有無看到在辦公室的情形？）
    他有看到辦公室裡面的情形，他先將我拉開，再進去拉開他
    們」等語（參同上偵卷第55頁）。依證人彭正義、周春美上
    開所證，渠等均未見被告乙○○有出手毆打甲○○之行為，
    反係被告乙○○遭告訴人甲○○毆打，且審酌證人彭正義與
    告訴人甲○○、被告乙○○間互無怨隙，應無設詞偏坦或誣
    陷任何一方之理，堪認被告乙○○辯稱其並未毆打甲○○乙
    節，應屬可採。再參告訴人甲○○於偵查中自承有傳真「我
    也忍你很多了，你不滿足我也無可耐荷，你等死吧」、「我
    把事情報告董事長，誰都別想生存」、「你留給我的東西不
    給我，以後我也不會給你有路走」等字句恐嚇被告乙○○（
    詳同上偵卷第20頁），顯見告訴人甲○○對被告乙○○心有
    怨恨，其指述恐有誇大欲陷被告乙○○入罪之嫌，尚難僅以
    告訴人甲○○之片面單一指述及其提出之診斷證明書即為不
    利被告乙○○之認定。
(三)綜上所述，被告乙○○辯稱並無傷害告訴人甲○○，應非子
    虛，堪以採信。本院綜合本件卷證資料，並查無證據足證告
    訴人甲○○之指訴與事實相符，自難僅憑其片面指訴而入被
    告乙○○於罪。此外，復查無其他積極證據足資證明被告乙
    ○○有何傷害犯行，既不能證明被告乙○○犯罪，從而原審
    依上開法條及判例意旨所示，判決被告無罪，經核並無違誤
    。公訴人上訴意旨猶執陳詞，仍指被告乙○○應有傷害犯行
    ，為無理由，應予駁回。
據上論斷，應依刑事訴訟法第368條，判決如主文。
本案經檢察官陳大偉到庭執行職務。
中　　華　　民　　國　　96　　年　　11　　月　　28　　日
                  刑事第十五庭審判長法　官  吳昭瑩
                                    法  官  李釱任
                                    法  官  蘇隆惠
以上正本證明與原本無異。
不得上訴。
                                    書記官  吳玉華
中　　華　　民　　國　　96　　年　　11　　月　　28　　日
